【裁判字號】    99,聲簡再,2
【裁判日期】    990531
【裁判案由】    聲請再審
【裁判全文】
臺灣高雄地方法院刑事裁定             99年度聲簡再字第2號
聲  請  人
即  被  告  甲○○
上列聲請人因詐欺案件，對於本院中華民國98年1 月13日第一審
確定判決（97年度審簡字第2755號），聲請再審，本院裁定如下
：
    主  文
再審之聲請駁回。
    理  由
一、再審聲請意旨略以：聲請人即被告甲○○因詐欺案件，經臺
    灣高雄地方法院檢察署檢察官以97年度偵字第553 號聲請簡
    易判決處刑，經本院於民國98年1 月13日以97年度審簡字第
    2755號判處有期徒刑5 月確定，然聲請人因同一詐欺案件，
    早經臺灣高雄地方法院檢察署檢察官以96年度偵字第20669
    號聲請簡易判決處刑，於96年12月27日即經本院以96年度易
    字第3161號判處拘役50日，並於97年2 月13日確定，而於97
    年8 月5 日易科罰金執行完畢。聲請人於上開97年度審簡字
    第2755號案件偵查中向檢察官陳明被告已因同一案件經法院
    判決，然檢察官置之不理，致被告再次遭判刑，然原審疏未
    查證，遽為聲請人有罪之判決，是原判決顯有「因發現確實
    之新證據，足認受有罪判決之人應受無罪、免訴、免刑或輕
    於原判決所認罪名之判決者」之再審理由，爰依刑事訴訟法
    第420 條第1 項第6 款之規定，聲請再審云云。
二、按「有罪之判決確定後，有下列情形之一者，為受判決人之
    利益，得聲請再審︰(六)因發現確實之新證據，足認受有罪判
    決之人應受無罪、免訴、免刑或輕於原判決所認罪名之判決
    者」，刑事訴訟法第420 條第1 項第6 款定有明文。從而，
    為受判決人之利益聲請再審，需以上開法定事由為再審理由
    ，如非以上開法定事由為再審理由，該再審之聲請即難謂為
    有理由，法院自應予以裁定駁回。次按，刑事訴訟法第420
    條第1 項第6 款所謂「發現確實之新證據」，係指該證據於
    事實審法院判決前業已存在，為法院、當事人所不知，不及
    調查斟酌，至其後始行發現，且就證據本身形式觀察，固不
    以絕對不須經過調查程序為條件，但必須顯然可認為足以動
    搖原有罪之確定判決，而為受判決人無罪、免訴、免刑或輕
    於原判決所認罪名之判決者為限。亦即該「新證據」須可認
    為確實具有足以動搖原確定判決，而對受判決人為更有利判
    決之「確實性」外，尚須具備該證據係在事實審法院於判決
    前已存在，因未經發現，不及調查斟酌，或審判時未經注意
    ，至其後始行發現之「嶄新性」特質，二者均屬不可或缺，
    倘若未具備上開「確實性」與「嶄新性」二種聲請再審新證
    據之特性，即不能據為聲請再審之原因（最高法院90年度台
    抗字第71號、95年台抗字第518 號裁判要旨參照）。
三、經查：聲請人因詐欺案件，經臺灣高雄地方法院檢察署檢察
    官以97年度偵字第553 號聲請簡易判決處刑，經本院於98年
    1 月13日以97年度審簡字第2755號判處有期徒刑5 月確定，
    然聲請人因同一詐欺案件，早經臺灣高雄地方法院檢察署檢
    察官以96年度偵字第20669 號聲請簡易判決處刑，於96年12
    月27日即經本院以96年度易字第3161號判處拘役50日，並於
    97年2 月13日確定，而於97年8 月5 日易科罰金執行完畢，
    固有被告提出之本院97年度審簡字第2755號刑事簡易判決、
    本院96年度易字第3161號刑事判決影本各1 份在卷可證，並
    有臺灣高雄地方法院檢察署檢察官97年度偵字第553 號簡易
    判決處刑書、96年度偵字第20669 號簡易判決處刑書各1 份
    ，及聲請人（身分證統一編號Ｚ000000000號及Ｚ000000000號
    ）之臺灣高等法院被告全國前案紀錄表各1 份在卷可證。（
    因聲請人之身分證統一編號於96年8 月13日因諧音不雅由Ｚ0
    00000000號變更為Ｚ000000000號，有聲請人個人戶籍資料1
    份在卷可證，故聲請人之身分證統一編號於前開臺灣高雄地
    方法院檢察署96年度偵字第20669 號聲請簡易判決處刑書係
    記載為Ｚ000000000號，於本院96年度易字第3161號刑事判決
    書、臺灣高雄地方法院檢察署97年度偵字第553 號起訴書、
    及本院97年度審簡字第2755號刑事簡易判決書則均記載為Ｚ0
    00000000號，附此敘明）。然被告既於聲請狀中自承於本院
    上開97年度審簡字第2755號案件偵查中（案號：97年度偵字
    第553 號）已表明同一案件業經法院審理等語，有聲請狀1
    份，及97年14月23日偵訊筆錄附於97年度偵字第553 號偵查
    卷可證（見97年度偵字第553 號卷第43頁），是上開本院96
    年度易字第3161號刑事判決書之證據雖於事實審法院判決前
    業已存在，然顯為當事人即被告所知悉，而非「法院及當事
    人所不知，而不及調查審酌，至事後始行發現」甚明，故而
    並不符合刑事訴訟法第420 條第1 項第6 款所謂「發現確實
    之新證據」之要件。
四、綜上所述，聲請人聲請再審之理由及提出之證據，係於原審
    審理中即為當事人所知悉，則非判決確定後才發現之新證據
    ，揆諸首揭說明，自與刑事訴訟法第420 條第1 項第6 款規
    定之再審要件不符，應依刑事訴訟法第434 條第1 項規定，
    裁定駁回本件再審之聲請。
五、據上論斷，應依刑事訴訟法第434 條第1 項，裁定如主文。
中    華    民    國    99    年    5     月    31    日
                     刑事第十一庭  法  官  陳億芳
以上正本證明與原本無異。
如不服本裁定，應於收受送達後5 日內向本院提出抗告狀。
中    華    民    國    99    年    6     月    1     日
                                   書記官  林靜慧

司法院資訊處製作；財團法人民間司法改革基金會備份。
